臺灣高等法院臺中分院刑事判決　　　　　　　　九十三年度上重更(二)字第六六號
　　上　訴　人
　　即　被　告　酉○○
　　指定辯護人　寅○
右上訴人因強盜等案件，不服臺灣臺中地方法院九十二年度訴字第五二五號中華民國
九十二年八月十二日第一審判決（起訴案號：臺灣臺中地方法院檢察署九十一年度偵
字第二○五四一、二○七八五、二二一四七、二三三二四號），提起上訴，判決後經
最高法院第二次發回更審，本院判決如左：
    主      文
原判決關於酉○○出借手槍等暨所定應執行部分均撤銷。
酉○○連續意圖為自己不法之所有，結夥三人以上，攜帶兇器，以強暴至使不能抗拒
，而取他人之物，累犯，處有期徒刑拾肆年。扣案之如附表二編號１項下之、、
、及編號２—１項下之、、及編號２—２項下之、編號３、編號４項下
之、、及編號５項下之、、及編號６項下之、、ａ等物品均沒收
。又共同以脅迫阻止他人離去之非法方法，剝奪人之行動自由，累犯，處有期徒刑柒
月。應執行有期徒刑拾肆年伍月。扣案之如附表二編號１項下之、、、及編
號２—１項下之、、及編號２—２項下之、編號３、編號４項下之、、
及編號５項下之、、及編號６項下之、、ａ等物品均沒收
    事      實
一、酉○○有竊盜、違反肅清煙毒條例、槍砲彈藥刀械管制條例及偽造文書等犯罪紀
    錄，曾於民國八十二年間因違反肅清煙毒條例等案，經臺灣高等法院花蓮分院判
    處應執行有期徒刑六年確定，復於八十七年間因偽造文書案件，經台灣台中地方
    法院判處應執行有期徒刑三月，於八十九年四月三日縮短刑期執行完畢。詎酉○○猶不知悔改，竟未經許可，並基於持有制式手槍、製造及持有其他可發射金屬
    或子彈具有殺傷力之槍砲及子彈之概括犯意，明知附表一編號１至８各項下「被
    告持有槍、彈物品名稱」欄所示之物品，分別係：
  (一)陳新發（已死亡）於七十九年十二月底某日，在臺中市○○路與成功路口所交付
    之均具殺傷力之義大利 TANFOGLIO廠製造之制式三八○半自動手槍一支、子彈八
    顆，竟予以收受並持有之；
  (二)未經許可，於九十一年二、三月間某日，前往某玩具店購買仿貝瑞塔廠之玩具手
    槍後，基於製造槍、彈之概括犯意，於臺中市○○路○段十六巷居所，以更換槍
    管之方式，改造該手槍使其具有殺傷力，並同時改造具有殺傷力之子彈四顆，復
    於九十一年二、三月間某日，在同一地點改造具有殺傷力之子彈八顆，並將其中
    一顆取出火藥，而使之成為彈殼一個及雙基發射火藥一包；
  (三)基於無故持有子彈之概括犯意，於同年二、三月間某日，明知綽號「阿土」之姓
    名、年籍不詳之人所有之子彈為制式子彈，具有殺傷力，竟在臺中市○○路果菜
    市場內，向該綽號「阿土」之人索取三、四十顆制式子彈及步槍彈頭，而無故持
    有之；嗣經試射部分子彈後，再將所餘留之部分子彈磨成較小而改造之，復將其
    中一顆制式子彈之火藥取出而使之成為彈殼一個及雙基發射火藥一包；
  (四)基於無故持有槍、彈之同一概括犯意，於九十一年四月間在臺中市○○區○○街
    附近，明知綽號「阿強」之姓名、年籍亦均不詳之人所有之仿SIG  SAUER廠半自
    動手槍改造而成具有殺傷力之手槍（即卷內筆錄所載之銀白色型號Ｐ二二○制式
    九○手槍）一枝、彈匣一個、制式子彈十顆，竟經由另姓名、年籍不詳之綽號「
    阿福」之人之介紹，以新台幣（下同）十萬元向該綽號「阿強」之人購買該改造
    手槍一枝、彈匣一個、子彈十顆，而無故持有之；
  (五)基於前開製造槍枝之概括犯意，於九十一年六、七月間某日，在臺中市、雲林縣
    等地，以購買之水電材料及白鐵管、啞管為製造材料，而著手製造成具有殺傷力
    之兩節式土造鋼管槍（即卷內筆錄所載之霰彈槍）五枝；
  (六)基於無故持有子彈之概括犯意，於九十一年五月份，在雲林縣東勢鄉某處池塘工
    寮拾獲具有殺傷力霰彈之三十多顆，而無故持有之，經試射及犯案後尚剩十七顆
    ；
　(七)基於無故持有槍、彈之同一概括犯意，於九十一年十月十八日前某時，在臺中市
    ○○路上，以二十五萬元向綽號「阿土」購買瑞士ITM 廠制式九ＭＭ口徑半自動
    手槍（即卷內筆錄所載之捷克西利制式手槍）一枝、彈匣二個、制式子彈二十顆
    ，而無故持有之。
　(八)嗣酉○○於九十一年十月十六日晚十時十分許，攜帶如附表二編號１所示之土造
    鋼管霰彈槍四枝、制式霰彈十七顆、子彈十七顆（其中十三顆係制式子彈，四顆
    係土造子彈）、空彈殼二顆、彈頭二顆、雙基發射火藥（即卷內筆錄所載之不明
    粉粒物）二包，與辰○○（業據原審判處應執行有期徒刑十年後，於本院前審審
    理中撤回上訴而確定）、王雅惠（業據原審判處有期徒刑四月確定）共同駕駛懸
    掛車牌號碼ＣＡ－６２４９號之原車號ＬＡ－７３９７之自小客車行經國道一號
    公路北上二一○公里員林交流道入口閘道處，為國道公路警察局第三警察隊員警
    辛○○、文建超盤檢查獲（查獲情形詳如後事實五所述），惟酉○○當場偕同辰
    ○○、王雅惠逃逸，前揭如附表二編號１所示之槍、彈等物品則遺留於高速公路
    員林交流道北上入口閘道處現場。酉○○偕同辰○○、王雅惠逃逸後，直至九十
    一年十月二十一日晚間九時許，始於臺中市○○區○○路二段八六○巷二八弄一
    號租屋處為警循線查獲，並扣得如附表二編號２－１所示之瑞士ITM廠制式九Ｍ
    Ｍ口徑半自動手槍一枝、彈匣二個、制式子彈十九顆（含於後述犯罪事實四所示
    之警用九○子彈六顆）；並由酉○○偕同警方於九十一年十月二十二日凌晨一時
    五十分許，前往國道南二高北上路段三五八公里起獲如附表二編號２－２所示之
    警用九○手槍一枝、子彈九顆（其中包括於後述事實五所示之警用配槍子彈五顆
    ）、彈匣一個。酉○○並於經警查獲後，陸續於九十一年十月二十二日中午十二
    時十五分，帶同警方前往新竹縣湖口鄉○○路○段三三三號前，起獲如附表二編
    號４所示之仿SIG  SAUER廠半自動手槍之改造手槍一枝、彈匣一個、子彈五顆；
    復於九十一年十月二十八日下午一時三十五分許，帶同警方前往國道三號高速公
    路北上八八‧三公里處草叢內取出如附表二編號５所示之義大利TAN FOGLIO廠製
    造之制式三八○半自動手槍一枝、子彈一顆及彈匣一個；復於九十一年十一月十
    三日下午四時許，帶同警方前往桃園市○○○街十六巷四號之三處，取出如附表
    二編號６所示之仿貝瑞塔廠九二改造手槍一枝、兩節式土造鋼管槍一支及子彈四
    顆，並供出該等槍枝、子彈火藥之來源係如附表一「來源」欄所示。
二、酉○○及共犯辰○○均明知呂學龔（另案偵辦中）於九十一年九月下旬某日下午
    三、四時許，在桃園縣八德市○○路一一九號酉○○之住處借予其使用之車牌號
    碼ＬＡ－７３９７號黑色三陽雅哥自用小客車（原為戊○○所有，於九十一年九
    月二十日晚七時許，在桃縣八德市○○路五二八巷二一號失竊）無合法之來源證
    件，係來歷不明之盜贓物，竟仍予以借用（酉○○收受贓物部分，業經判處有期
    徒刑六月確定），並向陳萬祥借得ＣＡ－６２４９號車牌懸掛其上後，由酉○○
    於同年月月初指示、交由辰○○駕駛，嗣酉○○、辰○○與王雅惠三人因於九十
    一年十月十六日晚十時十分許，駕車在國道中山高速公路北上二一○公里員林交
    流道入口閘道處為警查獲持有槍彈並發生與警對峙後逃逸之事（詳如後述事實五
    部分所示），酉○○、辰○○遂於同日晚十時四十分許，在彰化縣員林火車站與
    中山路旁將該車輛丟棄，經警尋線查獲該車，並於車內右前乘客座椅下查獲如附
    表二編號３所示之警用制式九MM子彈一顆。
三、酉○○基於意圖為自己不法之所有之概括犯意，自九十一年五月間某日起至同年
    十月四日止，連續於附表三編號１至３所示之時、地，以各該編號項下所載之出
    示持有足為兇器之槍枝或以該等槍枝朝天花板射擊等強暴或脅迫之方式，至使附
    表三編號１至３所載之各電子遊藝場內之被害人不能抗拒，而交付如附表三編號
    １至３所載之財物，得手後旋即離去。又酉○○與辰○○基於共同意圖為自己不
    法之所有並基於同一概括之犯意聯絡，酉○○並承前概括犯意，於附表三編號４
    所載之時、地，由酉○○手持前揭自國道高速公路員警辛○○手中撥落遺留在車
    上之警用制式手槍一支，酉○○提供捷克西利制式手槍（即瑞士ＩＴＭ廠制式九
    ＭＭ口徑半自動手槍）一支予辰○○，以出示槍枝抵住被害人頭部之強暴方式，
    至使附表三編號４所載之被害人不能抗拒而交付如附表三編號４所載之財物，得
    手後旋即離去；酉○○並與辰○○、綽號「阿宏」之姓名年籍不詳成年人一名，
    三人結夥於附表三編號５、６所示之時、地，由酉○○持仿ＳＩＧＳＡＵＥＲ廠
    半自動手槍之改造手槍一支，並提供辰○○、「阿宏」各一支土造鋼管槍及子彈
    （僅編號６部分），或出示槍枝或以槍枝朝天花板射擊嚇阻或持槍抵住被害人身
    體等強暴或脅迫之方式，至使如附表三編號５、６所示之被害人不能抗拒而交付
    如各該欄項下所載之財物，得手後旋即離去；其間酉○○復與辰○○、張哲鴻結
    夥三人，於附表三編號７所載之時、地，由酉○○手持義大利ＴＡＮＦＯＧＬＩ
    Ｏ廠制式三八○半自動手槍一支及子彈一發，同時由酉○○提供土造鋼管槍二支
    予辰○○及張哲鴻（經判處有期徒刑七年四月確定），三人分持前開槍枝進入被
    害電子遊戲場內，以該欄項下所示之鳴槍嚇阻之強暴方式，致使附表三編號７所
    載之被害人不能抗拒，而使該等被害人交付如附表三編號７所載之財物，得手後
    旋即離去。前述七次持槍強盜遊藝場所得財物均由酉○○保管供其與辰○○、張
    哲鴻等人共同花用。
四、酉○○因借票予巳○○使用致生財務糾紛，竟心生不滿而意圖為自己不法之所有
    ，託人將一封其自行撰寫，其上記載酉○○之郵局帳號及「金額隨意，就看您上
    不上道了！」等字語，恫嚇巳○○依信上指示交付財物，並於九十一年九月二十
    五日下午十一時四十分許，駕駛自用小客車前往臺中市○○區○○路二段五二五
    號「玄天普化堂」之巳○○住處，持前開仿SIG SAUER廠半自動手槍具有殺傷力
    之改造手槍，朝該處戶外廣告看板射擊二發子彈恫嚇巳○○後離去，惟巳○○並
    未交付財物，致酉○○未能得逞。
五、又酉○○因朋友庚○○（另經原審法院判處有期徒刑六月確定）於九十一年間在
    台中市港尾果菜市場擔任搬運工時，即不時利用閒暇之餘，與綽號「眼鏡」之未
    ○○、卯○○、辜義文及林枝楠等人在該果菜市場內賭博財物。九十一年九月二
    十八日下午，庚○○又趁隙與未○○等人賭博，因連日來輸多贏少，且見未○○
    不時有所斬獲，遂懷疑未○○詐賭，其不甘受損，旋以電話聯絡酉○○出面協調
    解決。至當日十六時許，因賭局結束，未○○欲先行離去，庚○○乃將之攔阻，
    並質問未○○是否有詐賭之舉。卯○○因見未○○身材瘦弱，唯恐未○○遭庚○○強脅，乃趨前勸喻，並護衛未○○使其得以脫身離去，庚○○遂進而懷疑卯○○亦與未○○有共謀詐賭之情事。另酉○○接獲庚○○之電話後，隨即邀集辰○○）及真實姓名、年籍均不詳，綽號「阿壹」、「阿達」之成年男子等人，共同
    前至臺中市港尾果菜市場內，庚○○乃將前情告予酉○○知悉，酉○○即要求卯
    ○○需帶同渠等至未○○住處找出未○○，卯○○應允後，即坐上酉○○之所駕
    駛之自用小客車，庚○○見狀亦獨自駕駛自己之自用小客車尾隨其後。其間，卯
    ○○試圖聯絡未○○出面，為未○○所拒，酉○○乃轉而欲命卯○○賠償庚○○
    因遭詐賭所受之損失，遂與辰○○、前開綽號「阿壹」、「阿達」之成年男子，
    共同基於剝奪人之行動自由之犯意聯絡，將所駕駛之自用小客車開往臺中市○○
    路○段某花園內，先由酉○○逼問卯○○是否有詐賭情事，旋庚○○尾隨到場，
    亦與酉○○等人有妨害自由之犯意聯絡，而與卯○○對質，酉○○則隨手於現場
    花盆旁拾起鐮刀一支（未扣案）持以助勢，脅迫卯○○簽發本票以賠償庚○○賭
   博之損失，並恫嚇：「反正你要寫，不寫不給你回去」，而以加害生命、身體之
    事，致使卯○○心生畏懼，而生危害於安全，並隨即先行交付身上所攜帶之現金
    新台幣（下同）三萬元，再簽立自白書一紙、面額均為六萬元之本票十張及其所
    有車牌號碼ＹＪＬ－八七九號機車之讓渡書一份（本票及讓渡書均未扣案）等無
    義務之事。嗣庚○○見損失已獲補償，乃駕駛其自用小客車載送卯○○返家。
六、酉○○於九十一年十月十六日，攜帶如附表二編號１所示之土造鋼管霰彈槍四枝
    、制式霰彈十七顆、制式九MM子彈十三顆、土造子彈四顆、空彈殼二顆、彈頭二
    顆、雙機發射火藥二包等物品，並置於前述懸掛ＣＡ－６２４９號車牌之黑色三
    陽雅哥自用小客車車內後座一只紙箱中，由辰○○駕駛並搭載酉○○、王雅惠，
    於同日晚十時十分許，途經國道一號公路北上二一○公里員林交流道入口閘道處
    ，適遇國道公路警察局第三警察隊員警辛○○、文建超攔檢酒測，渠三人在下車
    受檢時，文建超徵得渠三人同意檢視該車，自車內後座發現該可疑紙箱並予取出
    後，欲詢問辰○○等人紙箱內容物為何物時，酉○○見東窗事發、一時心虛乃呼
    喊辰○○、王雅惠等人上車，渠三人趁隙上車後，由辰○○駕駛該車、酉○○坐
    在駕駛座旁、王雅惠坐在右後座處，斯時執勤警員辛○○正由駕駛座後方車門進
    入車內半曲身欲查明另一可疑紙包時，辰○○即行啟動該車離去，同時將辛○○
    一起載離攔檢現場。辛○○見狀即於車上持警槍抵住駕駛車輛之辰○○並高喊「
    不要動」，酉○○三人（渠等妨害公務部分，亦均經判處罪刑確定）為求能順利
    脫身，乃由辰○○駕車往前疾駛，酉○○則自車上右前座轉身欲奪下員警辛○○
    手上之警槍，雙方僵持不下時，王雅惠見狀遂出手拉扯員警辛○○之右手臂，以
    利酉○○撥下警槍，酉○○並趁隙以右手自其腰際拔出銀白色手槍一支指向辛○○，並將員警配發之警用制式九○手槍一支、子彈十二顆撥下掉落於車上，嗣車
    行直至國道高速公路北向二○九公里處，經辛○○要求後才停車讓該員下車，酉
    ○○、辰○○及王雅惠三人旋駕車急速往東西向快速道路方向行駛逃逸。
七、酉○○於前述六所述時、地撥落員警辛○○之配槍，並將員警辛○○釋放下車後
    ，隨後於車上發現員警辛○○掉落在車上之前開警用制式九○手槍一支及槍枝彈
    匣內之子彈十一顆（另有一顆掉落於車上），旋即承前意圖供自己犯罪用而無故
    持有之犯意，未經許可，持有該警用手槍及子彈，並於附表三編號４所示之時、
    地持以強盜「甲○○○○」（犯罪情節詳如前述，並參該附表三編號４）。
八、案經臺中市警察局第五分局報請及國道公路警察局第三警察隊報由臺灣彰化地方
    法院檢察署呈請臺灣高等法院臺中分院檢察署核轉臺灣臺中地方法院檢察署檢察
    官偵查起訴。
    理      由
壹、被告成立犯罪之理由；
一、右揭犯罪事實一之部分，業據上訴人即被告酉○○（以下簡稱被告）坦承不諱，
    核與共同被告張哲鴻、辰○○、王雅惠於警訊、偵查及原審審理時陳述之情節大
    致相符，並有土造鋼管霰彈槍四枝、兩節式土造鋼管霰彈槍一枝、瑞士ITM廠制
    式九MM口徑半自動手槍一枝、仿SIG SAUER廠半自動手槍之改造手槍一枝、義大
    利TANFOGLIO廠製造之制式三八○半自動手槍一枝、仿貝瑞塔廠九二改造手槍一
    枝、制式霰彈十七顆、制式子彈三十八顆、土造子彈六顆、空彈殼二顆、彈頭二
    顆、雙基發射火藥二包、彈匣五個扣案足資佐憑，而該等槍彈經送鑑定結果，均
    具殺傷力（詳如附表二「鑑定結果」欄所示），有內政部警政署刑事警察局九十
    一年十月二十二日刑鑑字第○九一○二九一六八九號槍彈鑑定書、九十一年十一
    月五日刑鑑字第○九一○二九○九○九號鑑驗通知書、九十一年十一月六日刑鑑
    字第○九一○三○一六○九號槍彈鑑定書、九十一年十一月二十七日刑鑑字第○
    九一○三○○三七五號槍彈鑑定書、九十二年一月三日刑鑑字第○九一○二九○
    六一一號槍彈鑑定書、九十二年一月九日刑鑑字第○九一○三○○三七八號槍彈
    鑑定書、九十二年一月二十八日刑鑑字第○九一○三一七一○三號槍彈鑑定書本
    各一份附卷可稽；又該不明粉粒物二包係雙基發射火藥，亦有內政部警政署刑事
    警察局九十一年十一月五日刑鑑字第○九一○二九○九○九號鑑驗通知書一份在
    卷可考。至被告雖供稱：附表一編號７之槍、彈，係於九十一年十月十九日所購
    得云云，然查如後二之(二)詳述，被告係於九十一年十月十八日即提供所購得上開
    手槍予共犯辰○○持之行搶附表三編號４甲○○○○之用，則被告自無可能於九
    十一年十月十九日始購得上開槍彈，是被告所稱其購得上開槍彈之時間，顯與事
    實不符，自難採認。則被告既於九十一年十月十八日即提供上開槍枝予辰○○持
    之行搶之用，本院認被告應係於九十一年十月十八日前某時，便購得上開槍彈無
    誤。其此部分之犯行，事證明確，堪以認定。
二、右揭犯罪事實三部分：
  (一)附表三編號１至３部分之強盜事實，迭據被告於偵查、原審及本院前審、本次更
    審審理時坦承不諱，核與證人乙○○、己○○、丙○○分別於警、偵訊中之證述
    大致相符，並有翻拍之照片二幀及前開扣案仿SIG SAUER廠半自動手槍之改造手
    槍等可佐，被告此部分之自白應與事實相符，其犯行堪以認定。
  (二)附表三編號４至６部分之強盜事實，亦據被告坦承不諱，核與共犯辰○○分別於
    警訊、偵查及原審所供情節相符，並經證人申○○、午○○、己○○、劉茗、林
    其延等人於警訊中之證述明確，復有相片、翻拍之照片及查獲之警用制式九○手
    槍及瑞士ITM廠制式九MM口徑半自動手槍、仿SIG SAUER廠半自動手槍之改造手槍
    、兩節式土造鋼管槍、霰彈槍各一枝可資佐證。被告嗣於上訴後雖辯稱：編號４
    部分，共犯辰○○使用之槍枝係其向他人所取得，口徑○．二二ｍｍ之手槍，非
    伊所提供，且辰○○在案發現場拉槍機時，曾掉落一顆子彈，台中市警察局第一
    分局警員於第五分局借提被告時，曾訊問該子彈所屬槍枝下落云云，共犯辰○○
    於本院前審審理時，亦附和被告稱：該次所攜帶之槍枝係於案發前一日向他人所
 借云云。然查：I共犯辰○○於九十一年十月二十三日自動向警方投案後，於同
    日警訊及偵查中供稱：因伊對台中市地理情況不熟，強盜地點均係被告帶領，所
    使用之槍枝亦係被告提供等語，再於原審審理時仍供稱：作案之槍枝均為被告出
    借，再於作案後收回保管等語；II被告於九十一年十二月五日檢察官偵查訊問時
    ，亦與辰○○一致供承，辰○○所持有之槍枝為其所有之捷克西利手槍等語。再
    於九十二年三月十七日原審審理時供稱：辰○○強盜取財所使用之槍枝均係伊所
    提供，事後收回來自己保管等語（見原審卷第一宗第一二一、一二二頁）。III台
    中市警察局第一分局九十二年十一月二十四日中分一刑九二○○三四三四八號函
    稱：轄區甲○○○○遭持槍強盜一案，案發時並未報案，分局警員亦未到場搜查
    ，未起獲任何物品、未攜帶○．二二釐米子彈至第五分局借訊等情。Ⅳ上開分局
    承辦警員許殿敏於本院前審審理時證稱：係第五分局逮捕被告後，聽聞甲○○○○亦遭搶劫，因此主動調查，伊僅將警詢筆錄交付第五分局未借訊，亦未帶任何
    證物詢問被告等語（見本院前審卷第二宗第十六頁）。Ⅴ現場證人申○○、午○○於本院前審審理時同時證稱：搶案發生時有看到歹徒拉滑套，但均未看見現場
    掉落子彈等語（見本院前審卷第二宗第十六至十八頁）。綜合上情，足認被告確
    有於九十一年十月十八日，提供上開瑞士ITM廠制式九ＭＭ口徑半自自動手槍（
    即卷內筆錄所載之捷克西利制式手槍）一枝予共犯辰○○做為行搶附表三編號４
    之甲○○○○無誤。則被告及共犯辰○○嗣上開所辯，均難採信，被告此部分之
    犯行，亦洵堪認定。
  (三)附表三編號７之事實，業據被告及共犯張哲鴻迭於警訊、偵查、原審及本院前審
    、本次更審審理中坦承不諱，核與共犯辰○○所供及證人丁○○分別於警、偵訊
    中之證述大致相符，並有相片、翻拍之照片及前開扣案義大利TANFOGLIO廠製造
    之制式三八○半自動手槍一枝及兩節式土造鋼管槍、霰彈等可資佐證，被告此部
    分之犯行，亦堪以認定。
三、右揭犯罪事實四部分：
　　訊據被告雖供認曾至該處持上開仿SIG  SAUER廠半自動手槍之改造手槍射擊二發
    ，惟辯稱：並無恐嚇取財之犯意，是被害人巳○○與伊有債務糾紛，才去開槍云
    云。惟查右揭四之犯罪事實，業經證人子○○於警、偵訊及原審審理時到庭證述
    ：被告曾借票予被害人巳○○使用，惟事後被害人巳○○並未依約將款項如數匯
    入被告戶頭內等情甚詳，且有被告寫給巳○○之信封、紙一件在卷可考（見九十
    一年度偵字第二○五四一號偵查卷第一宗第一六九頁）；而被告於原審審理時亦
    坦承：該書信為其所寫，伊雖未因被害人巳○○未能將款項如數匯入伊支票帳戶
    內而受有財產上之損害，但是因而心生怨懟，始向被害人巳○○要求交付相當之
    財物以資補償等情（見原審卷第二宗第三七頁）；另觀該信內容復有被告之郵局
    帳號及「金額隨意，就看您上不上道了！」等字語，則由被告之上揭舉止以觀，
    其顯有以此等開槍恫嚇之方式要求被害人巳○○交付財物之主觀上不法所有犯意
    存在，惟因被害人巳○○未交付財物而未遂。則被告上開所辯，亦不足採，其涉
    有該部分恐嚇取財未遂之犯行，同堪以認定。
四、右揭犯罪事實五部分：
(一)訊據被告否認右揭妨害自由犯行，辯稱：未拿鐮刀脅迫卯○○，而是我們協調後
    ，卯○○同意解決，卯○○乃打電話給未○○，未○○於電話中要卯○○代表他
    ，與我們處理掉此事，之後他才再與卯○○處理，我是在我們已經和卯○○談好
    之後，才拿鐮刀刮我鞋子的泥土而已云云。
(二)右揭犯罪事實，業據證人即被害人卯○○分別於本件及共犯庚○○被訴加重強盜
    乙案之警詢、偵查與原審法院審理時到庭證稱：伊於九十一年九月二十八日下午
    ，在臺中市○○區○○路某園圃內遭到妨害自由與恐嚇。當日伊與友人原在臺中
    市港尾果菜市場賭博，之後庚○○因輸了不少錢，便誣指伊與未○○詐賭。伊出
    面替友人未○○處理糾紛，引起庚○○心生不滿，庚○○即夥同酉○○、辰○○
    及另二名陌生男子將伊帶到太原路後，酉○○即隨手於現場花盆旁拾起鐮刀一把
    ，脅迫伊必須賠償庚○○賭博之損失，並恐嚇：「反正你要寫本票，不寫不給你
    回去」，伊因而心生畏懼，乃交出身上之現金三萬元，並簽下自白書、面額均為
    六萬元之本票十張及機車讓渡書等語明確（見九十一偵字第二０五四一號偵查卷
    第一０七、一０八頁，原審法院九十三度訴字第四七七號卷第六六頁至第六八頁
    ，附於本次更審卷審理期日筆錄後）。而被告亦於警詢及共犯庚○○被訴加重強
    盜乙案原審法院訊問時均坦陳：當日確因庚○○之電話邀集到場，隨後經庚○○
    告知有詐賭情事，乃駕車帶同卯○○欲尋未○○出面處理。因卯○○無法聯繫未
    ○○出面，伊才帶卯○○至臺中市○○路○段之某花園內，命卯○○先書立自白
    書，再交付現金三萬元，並簽發面額均為六萬元之本票十張及卯○○所有車牌號
    碼ＹＪＬ─八七九號機車讓渡書以作為庚○○遭詐賭損失之補償等語（見九十二
    偵字第三九一一號偵查卷第九十二頁反面，原審法院九十三度訴第四七七號卷第
    七三頁至第七七頁，附於本次更審卷審理期日筆錄後），更於本件原審時坦承：
    曾手持大型鐮刀一枝刮鞋底跟被害人卯○○說話，卯○○才簽下本票等語（見本
    件原審卷第一宗第六二、一二四頁），且共犯辰○○復於本件原審供稱：是被告
    強迫卯○○簽發本票等物等語（見本件原審卷第一宗第一二四頁），依前揭各情
    參互以觀，堪認被害人卯○○之指訴非虛，被告等人確係以具有傷害人身、性命
    之兇器，糾集多數人以脅迫之手段，強使被害人卯○○上車嗣並強逼交付金錢，
    簽下本票並書立機車讓渡書、自白書。此外，復有被害人卯○○所迫書立自白書
    在卷可憑（見九十一年度偵字第二二一四七號偵查卷第五二頁），被告上開所辯
    ，顯為避重就輕之詞，不足為憑，而證人即共犯庚○○、辰○○嗣否認被告等人
    有以脅迫手段，強使被害人卯○○上車嗣並強逼交付金錢，簽下本票並書立機車
    讓渡書、自白書等情事乙節，核係脫免自己刑責與迴護被告之詞，均無足採，被
    告此部分之犯行，亦堪以認定。
(三)雖公訴意旨認被告所為係犯刑法第三百二十八條之強盜罪；惟按強盜罪以有為自
    己或第三人不法所有之意圖為構成要件之一，若奪取財物係基於他種目的，而非
    出於不法所有之意思者，縱其行為不法，要不成立強盜罪（最高法院二十一年上
    字第十八號判例及臺灣高等法院八十七年上訴字第三五六六號判決參照）。被告
    對於本件犯行始終否認有何不法所有之意圖，辯稱係因詐賭所生之債務糾紛等語
    。經查，證人卯○○業於警訊、偵查及原審法院審理時迭稱：因伊替朋友未○○
    處理糾紛，引起綽號阿俊的陌生男子心生不滿，認伊亦有共同詐賭之情事，要伊
    找未○○出面解決。嗣因未○○不願出面，酉○○等人乃將伊帶往臺中市○○路
    不知名之花園內，要求伊交付隨身之現金三萬元，並簽發本票及機車讓渡書等語
    （見九十一偵字第二０五四一號偵查卷第一０七、一０八頁，原審法院九十三年
    度訴字第四七七號卷第六六頁至第六八頁），而證人即被告所稱詐賭之人未○○
    亦於上開共犯庚○○被訴加重強盜乙案原審法院訊問時證陳：九十一年九月二十
    八日下午，伊在臺中市港尾果菜市場與被告等人賭博後，被告因懷疑伊有詐賭情
    事，不讓伊離開，後來卯○○見狀，怕伊遭被告毆打，就出面與被告協調，伊才
    得以脫身等語明確（見同上原審卷第一四八頁、第一五五頁）。另證人即事發當
    日有參與賭博之辜義文與林枝楠二人亦到庭陳稱：本件確因被告先質疑未○○詐
    賭，始生其後之爭端等語（見同原審上卷第七０頁、第七二頁、第一二一頁、第
    一二三頁），核均與被告及共犯庚○○前開所辯情節相符，足見被告此部分辯詞
    非屬虛妄。被告既認證人未○○詐賭，並當場對之有所質疑，嗣證人卯○○因唯
    恐證人未○○遭被告強脅，乃趨前勸喻，並護衛證人未○○使其得以脫身離去，
    被告遂轉而懷疑證人卯○○亦與證人未○○共謀詐賭，乃進而肇生本件妨害自由
    以向證人卯○○索討賭輸之金額，命其交付現金、簽發本票及機車讓渡書以賠償
    因詐賭所失，被告與庚○○等人主觀上應僅為索回庚○○遭詐賭所輸之金額，自
    無意圖為自己或第三人不法所有之意圖（至證人未○○客觀上是否確有詐賭之情
    事，因詐賭所得究為若干，要非本件所應審究），本件被告所為與公訴人所引法
    條之構成要件不符，合併敘明。
五、右揭犯罪事實七所示 (即持有員警辛○○掉落之配槍、子彈部分)之犯行，亦據
    被告於本院前審本次更審調查、審理時坦承不諱，其於原審審理時並供稱：發現
    槍枝、子彈掉落在車上後，即把該等物品收起，後來去強盜遊藝場時，是順手抄
    起該把槍枝，沒有想太多等語，則由被告之客觀行為觀察，顯然於發現警用槍枝
    、子彈後，有將之留用以供將來犯罪使用之主觀犯意存在，其上開自白堪認與事
    實相符，且有嗣後經尋獲之如附表二編號２－２所示之警用手槍一支（含彈匣一
    個）及制式子彈十二顆（包括掉落在車上之一顆子彈）可資佐憑，被告此部分之
    犯行，亦堪認定。
貳、論罪科刑部分：
一、核被告上開所為分別係犯：
(一)違反槍砲彈藥刀械管制條例部分
    (1)被告持有如附表二編號２—１（含彈匣）、編號５（含彈匣）之制式手槍
      及子彈之行為，係犯槍砲彈藥刀械管制條例第七條第四項、第十二條第四項之
      未經許可，持有同條第一項之制式手槍、子彈罪。
    (2)被告製造、購買如附表二編號１、編號６、編號４（含彈匣）之經改造
      可發射金屬或子彈之具有殺傷力之土造鋼管霰彈槍、仿SIG SAUER廠改造半自
      動手槍之行為，係犯槍砲彈藥刀械管制條例第十一條第四項之未經許可，持有
      同條第一項所示之可發射金屬或子彈具有殺傷力之槍枝及同法第十一條第一項
      之製造槍砲罪。
    (3)被告持有員警辛○○掉落之配槍、子彈 (即如附表二編號２中所示之警用九０
      手槍與子彈）之所為（如犯罪事實欄七所示），係另犯槍砲彈藥刀械管制條例
      第七條第四項、同法第十二條第四項之未經許可、持有制式手槍、子彈罪。
    (4)被告買受、自行製造具有殺傷力之制式、土造子彈之行為（即上開以外其餘如
      附表所示部分），係犯槍砲彈藥刀械管制條例第十二條第一項、第四項之未經
      許可，製造子彈及持有子彈罪。
(二)被告所為如犯罪事實欄三所示之如附表三編號１至７所示之犯行，因每次均攜帶
    制式槍枝、子彈或經改造之具有殺傷力之槍枝、子彈，且分別曾與辰○○、綽號
    「阿宏」之姓名年籍不詳成年人或張哲鴻三人共犯，是其所為，於如附表三編號
    １至４所示部分係犯刑法第三百三十條之攜帶兇器之加重強盜罪，於如附表三編
    號５至７所示部分係犯同條之結夥三人以上、攜帶兇器之加重強盜罪。
(三)被告所為如犯罪事實欄四所示持上開仿SIG SAUER廠半自動手槍之改造手槍射擊
    巳○○住處之犯行，係犯刑法第三百四十六條第一項、第三項之恐嚇取財未遂罪
    。
(四)被告所為如犯罪事實欄五所示部分（即被害人卯○○部分）：
    按刑法第三百零二條之妨害自由罪，係妨害他人自由之概括的規定，故行為人具
    有一定目的，以非法方法剝奪人之行動自由者，除法律別有處罰較重之規定（例
    如略誘及擄人勒贖等罪），應適用各該規定處斷外，如以使人行無義務之事，或
    妨害人行使權利為目的，而其強暴脅迫復已達於剝奪人行動自由之程度，即祇成
    立本罪，不應再依同法第三百零四條論處，誠以此項使人行無義務之事，或妨害
    人行使權利之低度行為，應為剝奪人行動自由之高度行為所吸收，不能以其目的
    係在使人行無義務之事，或妨害人行使權利，認為係觸犯刑法第三百零二條第一
    項及第三百零四條第一項之二罪名，依同法第五十五條，從一重處斷（最高法院
    二十九年上字第二三五九號判例意旨參照）；復按刑法第三百零二條之妨害自由
    罪，原包括私禁及以其他非法方法剝奪人之行動自由而言，所謂非法方法，當包
    括強暴脅迫等情事在內，自屬包含於妨害行動自由之同一意念之中，縱其所為，
    合於刑法第三百零五條恐嚇危害安全之情形，仍應視為剝奪行動自由之部分行為
    ，非低度之恐嚇危害安全罪，為高度之剝奪行動自由罪所吸收（最高法院七十四
    年臺上字第三四○四號判例意旨參照）。查本件被告與共犯庚○○、辰○○、綽
    號「阿壹」、「阿達」之成年男子等人共同以恐嚇脅迫之非法方法，阻止證人卯
    ○○任意離去，且強命證人卯○○需交付隨身所攜帶之現金及簽立本票、讓渡書
    以解決其與共犯庚○○間之詐賭糾紛，核被告所為係犯刑法第三百零二條第一項
    以其他非法方法剝奪人之行動自由罪。被告於對證人卯○○妨害自由之行為繼續
    中，另行恐嚇之行為，為妨害自由之部分行為，其另使證人卯○○行無義務之事
    之低度行為，復為妨害自由之高度行為所吸收，均不另論罪。
二、
(一)被告就如附表三編號４、５、６、７所示加重強盜犯行及右揭犯罪事實五之妨害
    自由犯行，與其他行為人間，各具有犯意聯絡及行為分擔，均應分別論以共同正
    犯。被告各所為多次製造槍、彈、無故持有槍、彈及加重強盜之行為，均時間緊
    接，且各觸犯構成要件相同之罪名，顯均各基於概括之犯意反覆為之，均應依連
    續犯論以一罪，並依法加重其刑；其以一行為同時製造槍、彈、以一行為無故持
    有槍、彈，乃一行為同時觸犯該二罪名之想像競合犯，應分別從一重論以槍砲彈
    藥刀械管制條例第十一條第一項之製造槍砲罪、第七條第四項無故持有制式手槍
    罪。被告所為製造、無故持有槍枝與加重強盜、恐嚇取財未遂間，各具有方法、
    目的之牽連關係，為牽連犯，應從一重以刑法第三百三十條第一項之連續結夥三
    人以上、攜帶兇器加重強盜罪處斷。但與妨害自由部分應係犯意各別，應併予處
    罰。又被告前有竊盜、違反肅清煙毒條例、違反槍砲彈藥刀械管制條例、偽造文
    書等前科，曾於八十二年間因違反肅清煙毒條例等案，經臺灣高等法院花蓮分院
    判處應執行有期徒刑六年確定，復於八十七年間因偽造文書案件，經台灣台中地
    方法院判處應執行有期徒刑三月，於八十九年四月三日縮短刑期執行完畢，有臺
    灣臺中地方法院檢察署刑案資料查註紀錄表、臺灣高等法院被告全國前案記錄表
    在卷可稽，其於刑之執行完畢後五年內，再犯上開之罪，係屬累犯，均各應依刑
    法第四十七條之規定加重其刑，並依法遞加重之。
(二)被告所犯持槍強盜附表三所示各遊樂場犯行部分，公訴人雖認係犯刑法第三百二
    十八條之普通強盜罪，惟被告單獨或夥同辰○○二人或夥同辰○○或阿宏或張哲
    鴻等人強盜如附表三所示之遊樂場時，每次強盜時均持具有殺傷力之槍枝，其中
    附表三編號５至７部分，更均為三人以上，顯然已屬結夥三人以上（包括三人）
    、攜帶兇器而為強盜犯行之加重強盜罪；而右揭犯罪事實五之部分，被告與庚○○等人係對卯○○妨害自由而非如公訴人所認係強盜，惟其等基本社會事實仍屬
    同一，爰就該等部分，依法變更起訴法條。
三、原審以本案事證明確，就被告所犯強盜部分，認附表三編號４、５、６、７之強
    盜犯行，共犯辰○○、張哲鴻、「阿宏」所持有槍彈，均係由被告所提供，認被
    告係犯意圖供犯罪之用而出借槍枝、子彈罪嫌云云，固非無見，惟上開四件強盜
    犯行，被告均親自參與強盜犯行，自均應論以共同正犯，已如前述，是原審所認
    定適用之法條尚有未洽（檢察官起訴法條，亦未論以被告所為，係涉犯出借槍枝
    罪嫌）；又右揭犯罪事實五之部分，被告與庚○○等人係對卯○○妨害自由而非
    強盜，亦已如前所述，原審論以加重強盜亦有未洽，則被告上訴意旨指摘於此等
    部分，為有理由，自應由本院將此等部分（包括裁判上一罪部分）暨所定之應執
    行刑予以撤銷改判。爰審酌被告之素行不佳，多次改造具有殺傷力之槍枝、子彈
    ，所持有之槍枝、子彈數量眾多，長期擁槍自重，提供槍彈予其他共犯，連續犯
    下多起強盜案件，對社會治安所生之危害甚大，惟其犯後大致坦承犯行，且帶警
    起獲多筆槍枝、子彈，犯後態度亦稱良好及被告各次犯案之手段、動機、目的及
    其智識等一切情狀，量處如主文第二項所示之刑，並定其應執行之刑。扣案
    之如附表二編號１項下之、、、及編號２－１項下之、、及編號
    ２－２項下之、編號３、編號４項下之、、及編號５項下之、、
    及編號６項下之、、ａ等物品，（除子彈經試射已非違禁物外）均係違禁物
    ，依法宣告沒收。至被告持以脅迫卯○○所用之鐮刀一支，未據扣案，且係其於
    現場花盆旁所隨意拾起，並無證據足以證明係被告或共犯酉○○等人所有，又形
    體未明，難認為違禁物，爰不另為宣告沒收之。
參、公訴意旨不另為無罪諭知部分：
一、公訴意旨又略以：被告與辰○○、王雅惠三人於如事實五所示之時、地與員警發
    生對峙後，於離去現場之際，竟將員警辛○○一併以車輛載離攔檢處所，旋於車
    上強搶員警辛○○之配槍（含彈匣及子彈十二發），並將該等槍枝、彈匣及子彈
    以所駕駛之車輛載運而去之行為，另涉犯強盜罪嫌云云。
二、按犯罪事實應依證據認定之，無證據不得認定犯罪事實；又不能證明被告犯罪者
    ，應諭知無罪之判決，刑事訴訟法第一百五十四條第二項、第三百零一條第一項
    分別定有明文；又認定不利於被告之事實，須依積極證據，苟積極證據不足為不
    利於被告事實之認定時，即應為有利於被告之認定，更不必有何有利之證據；事
    實審法院對於證據之取捨，依法雖有自由判斷之權，然積極證據不足證明犯罪事
    實時，被告之抗辯或反證縱屬虛偽，仍不能以此資為積極證據應予採信之理由（
    參最高法院三十年上字第八一六號、四八二號判例要旨）。
三、訊據被告堅決否認有何強盜員警辛○○之配槍及子彈等物品之故意與犯行，辯稱
    ：當時因為員警辛○○以警用手槍抵住駕駛車輛之辰○○，伊一時情急所以才出
    手奪槍等語。公訴人認被告涉有此部分犯行，無非係以：被告及共犯辰○○、王
    雅惠三人就上開犯行，業據被告坦承不諱，核與證人文建超、辛○○於警訊中之
    證述情節大致相符，並有員警之職務報告、相片及模擬相片在卷可稽，且共犯王
    雅惠於警訊中曾供稱有拉員警之袖子，於偵訊中則供稱有拉員警的右手臂等語，
    及共犯辰○○當時可停車竟不予停車等節，為其主要之論據。惟查，被告及上開
    共犯三人均供稱：當時因一心想要躲避警察之追緝，所以才駕車、乘車逃匿，沒
    想到員警辛○○就順勢一併被載上車，因為怕槍枝走火，所以才會搶槍，沒有想
    到槍枝掉落後，因員警辛○○表示要下車，所以渠等只好停車讓辛○○下車，未
    料子彈、槍枝均遺落在車內等語，核與證人辛○○於原審審理時到庭證述：其於
    車上與被告、共犯辰○○、王雅惠交涉之情節大致相符，則以當時車內情況之危
    急，被告及其他之人本即係欲逃離現場，以躲避員警之追緝等情以觀，被告等所
    辯：只是要把槍撥開以免發生意外、而共犯王雅惠在一旁出手拉扯員警手臂、衣
    袖乙節，尚與常情相符，況被告於搶下員警辛○○手持之配槍以後，立即將已上
    膛之子彈一發予以退膛，事後該顆子彈方於如附表二編號３所示之時間，為警於
    被告三人乘坐之車輛右前乘客座椅下所查獲，堪信其所述與事發時之情境相符，
    而堪足採信，則被告縱有奪槍、王雅惠縱有拉扯員警、辰○○縱有未能依員警辛○○之指示而立即停車，渠等於主觀上均應為妨害公務之犯行之一部，尚難認有
    何強盜員警所持用之配槍之主觀犯意存在；至該等槍、彈遺落在車上應係被告等
    於行進中之空間內妨害公務，而員警辛○○復於配槍遭被告搶下之後立即要求下
    車所必然產生之結果，實難謂被告等就該犯行有何意圖為自己不法所有之犯意，
    而涉犯強盜之犯行。揆諸上開說明，既查無積極之事證，足以認定被告就此部分
    有何意圖為自己不法所有之犯意存在，該部分罪嫌，應有未足，而就該部分本應
    為無罪之諭知，惟因公訴人認此部分與被告其餘涉犯之其他強盜犯行，具有連續
    犯裁判上一罪之關係，爰不另為無罪判決之諭知。
肆、據上論斷，應依刑事訴訟法第三百六十九條第一項前段、第三百六十四條、第二
    百九十九條第一項前段、第三百條，槍砲彈藥刀械管制條例第七條第四項、第十
    一條第一項、第四項、第十二條第一項、第四項，刑法第十一條前段、第二十八
    條、第三百三十條第一項、第三百四十六條第一項、第三項、第三百零二條第一
    項、第五十六條、第五十五條、第四十七條、第五十一條第五款、第三十八條第
    一項第一款，判決如主文。
本案經檢察官壬○○到庭執行職務。
中      華      民      國      九十四  年      一      月      二十五  日
                                臺灣高等法院臺中分院刑事第七庭
                                      審判長法　官　林  榮  龍
                        法  官  林  宜  民
                                            法  官  許  秀  芬
右正本證明與原本無異。
如不服本判決應於收受送達後十日內向本院提出上訴書狀，其未敘述上訴之理由者並
得於提起上訴後十日內向本院補提理由書（均須按他造當事人之人數附繕本）。
                                            書記官  陳　美　利
中      華      民      國      九十四  年      一      月      二十六  日
附錄本案論罪科刑法條：
槍砲彈藥刀械管制條例第七條第四項：
未經許可持有、寄藏或意圖販賣而陳列第一項所列槍砲、彈藥者，處五年以上有期徒
刑，併科新台幣一千萬元以上罰金。
槍砲彈藥刀械管制條例第十一條第一項：
未經許可，製造、販賣或運輸第四條第一項第一款所稱其他可發射金屬或子彈具有殺
傷力之各式槍砲者，處五年以上有期徒刑，併科新台幣一千萬元以下罰金。
槍砲彈藥刀械管制條例第十一條第四項：
未經許可，持有、寄藏或意圖販賣而陳列第一項所列槍砲者，處一年以上七年以下有
期徒刑，併科新台幣七百萬元以下罰金。
槍砲彈藥刀械管制條例第十二條第一項：
未經許可，製造、販賣或運輸子彈者，處一年以上七年以下有期徒刑，併科新台幣五
百萬元以下罰金。
槍砲彈藥刀械管制條例第十二條第四項：
未經許可，持有、寄藏或意圖販賣而陳列子彈者，處五年以下有期徒刑，併科新台幣
三百萬元以下罰金。
刑法第三百三十條第一項：犯強盜罪而有第三百二十一條第一項各款情形之一者，處
七年以上有期徒刑。
刑法第三百四十六條第一項、第三項：
意圖為自己或第三人不法之所有，以恐嚇使人將本人之物或第三人之物交付者，處六
月以上五年以下有期徒刑，得併科一千元以下罰金。
前二項之未遂犯罰之。
刑法第三百零二條第一項
私行拘禁或以其他非法方法，剝奪人之行動自由者，處五年以下有期徒刑、拘役或三
百元以下罰金。
                                                                        Ａ
附表一：
【被告酉○○持有槍、彈來源一覽表】
┌──┬─────────────┬──────────┬────────────┐
│編號│  查  獲  物  品  名  稱  │犯    罪    態    樣│      來        源      │
├──┼─────────────┼──────────┼────────────┤
│ １ │義大利ＴＡＮＦＯＧＬＩＯ廠│持有                │於七十九年十二月底某日，│
│    │製造之制式三八○半自動手槍│                    │在台中市○○路與成功路口│
│    │一枝、子彈八顆            │                    │，由陳新發（已死亡）所交│
│    │                          │                    │付。                    │
├──┼─────────────┼──────────┼────────────┤
│ ２ │改造之仿貝瑞塔玩具手槍一枝│將仿貝瑞塔廠之玩具手│於九十一年二、三月間某日│
│    │、子彈十二顆、彈殼一個、雙│槍，以更換槍管之方式│，前往某玩具店購買仿貝瑞│
│    │基發射火藥一包            │，改造該手槍。另改造│塔廠之玩具手槍後，在台中│
│    │                          │扣案子彈，並將其中一│市○○路○段十巷其原居住│
│    │                          │顆子彈取出火藥，使之│處所，以更換槍管之方式，│
│    │                          │成為彈殼一個及雙基發│改造該手槍及子彈四顆。另│
│    │                          │射火藥一包          │於同年二、三月間某日，在│
│    │                          │                    │同一地點改造子彈八顆，並│
│    │                          │                    │將其中一顆取出火藥，使之│
│    │                          │                    │成為彈殼一個及雙基發射火│
│    │                          │                    │藥一包。                │
├──┼─────────────┼──────────┼────────────┤
│ ３ │三、四十顆制式子彈及步槍彈│持有                │於九十一年二、三月間某日│
│    │頭、彈殼一個、雙基發射火藥│                    │，在台中市○○路果菜市場│
│    │一包                      │                    │內，向綽號「阿土」之人索│
│    │                          │                    │取三、四十顆制式子彈及步│
│    │                          │                    │槍彈頭，而持有之，並將部│
│    │                          │                    │分子彈磨成較小，復將其中│
│    │                          │                    │一顆制式子彈之火藥取出，│
│    │                          │                    │使之成為彈殼一個及雙基發│
│    │                          │                    │射火藥一包。            │
├──┼─────────────┼──────────┼────────────┤
│ ４ │改造之仿ＳＩＧ  ＳＡＵＥＲ│持有                │於九十一年四月間在台中市│
│    │廠半自動手槍一枝、彈匣一個│                    │西屯寶慶街附近，經由綽號│
│    │、制式子彈十顆            │                    │「阿福」之人介紹，以新台│
│    │                          │                    │幣十萬元向綽號「阿強」之│
│    │                          │                    │人購得。                │
├──┼─────────────┼──────────┼────────────┤
│ ５ │兩節式土造鋼管槍五枝      │以水電材料及白鐵管、│於九十一年六、七月間某日│
│    │                          │啞管為材料，製造而成│，在台中市、雲林縣等地，│
│    │                          │                    │以購買之水電材料及白鐵管│
│    │                          ││、啞管為材料，製造而成。│
├──┼─────────────┼──────────┼────────────┤
│ ６ │霰彈十七顆                │持有                │於九十一年五月份在雲林縣│
│    │                          │                    │東勢鄉某處池塘工寮拾獲霰│
│    │                          │                    │彈三十多顆，經試射及犯案│
│    │                          │                    │後尚餘十七顆。          │
├──┼─────────────┼──────────┼────────────┤
│ ７ │瑞士ＩＴＭ廠制式九ＭＭ口徑│持有                │於九十一年十月十八日前某│
│    │半自動手槍一枝彈匣二個、制│                    │時，在台中市○○路上以二│
│    │式子彈二十顆              │                    │十五萬元向綽號「阿土」之│
│    │                          │                    │人購得。                │
└──┴─────────────┴──────────┴────────────┘
附表二：
【扣案槍枝、子彈一覽表】
┌──┬─────────┬──────────┬────────────┬─────────┬───────┬──────┐
│編號│  查獲時間、地點  │ 查獲物品名稱、數量 │  鑑    定    結    果  │扣 押 物 品 名 稱 │保管字號、號數│鑑定報告號數│
│    │                  │                    │                        │（鑑定後入庫之物）│              │            │
├──┼─────────┼──────────┼────────────┼─────────┼───────┼──────┤
│ １ │九十一年十月十六日│土造鋼管散彈槍四枝│槍枝管制編號000000000-0 │改造大型鋼筆槍４枝│92槍保８號    │內政部警政署│
│    │下午十時十分許，國│                    │，認均具殺傷力。        │                  │              │刑鑑字第0910│
│    │道一號公路北上一○├──────────┼────────────┼─────────┼───────┤290611號    │
│    │公里員林交流入口匣│制式霰彈十七顆    │均認係12GAUGE制式霰彈， │制式霰彈          │92彈保號    │            │
│    │道處查獲          │                    │認均具殺傷力。          │                  │              │            │
│    │                  ├──────────┼────────────┼─────────┤              │            │
│    │                  │子彈十七顆        │制式十三顆認均係口徑９ｍ│子彈顆          │              │            │
│    │                  │  a、十三顆制式子彈 │ｍ制式子彈，認均具殺傷力│（十三顆制式；四顆│              │            │
│    │                  │  b、四顆土造子彈   │。                      │ 土造。）         │              │            │
│    │                  │                    ├────────────┤                  │              │            │
│    │                  │                    │土造四顆具直徑９ｍｍ之金│                  │              │            │
│    │                  │                    │屬彈頭，採樣一顆試射，可│                  │              │            │
│    │              │                    │擊發，具殺傷力。        │                  │              │            │
│    │                  ├──────────┼────────────┼─────────┤              │            │
│    │                  │空彈殼二顆        │一顆，係口徑９ｍｍ制式彈│空彈殼２顆        │              │            │
│    │                  │                    │殼。                    │                  │              │            │
│    │                  │                    ├────────────┤                  │              │            │
│    │                  │                    │一顆，認係土造金屬彈殼。│                  │              │            │
│    │                  ├──────────┼────────────┼─────────┤              │            │
│    │                  │彈頭二顆          │認均係口徑０．吋制式銅│彈頭２顆          │              │            │
│    │              │                    │包衣彈頭（步槍彈）。    │                  │              │            │
│    │                  ├──────────┼────────────┼─────────┼───────┤            │
│    │                  │雙基發射火藥二包  │不明粉紅物二包，予以編號│                  │內政部警政署刑│            │
│    │                  │                    │１、２。                │                  │鑑字0000000000│            │
│    │                  │                    │(1)編號１：檢出硝化纖維（│                  │              │            │
│    │                  │                    │  Nitrocellulose）、硝化│                  │              │            │
│    │                  │                    │  甘油（Nitroglycerin） │                  │              │            │
│    │                  │                    │  及填充劑（Diphenylamin│                  │              │            │
│    │              │                    │  e、N，N-Dimethyl-N，N-│                  │              │            │
│    │                  │                    │  diphenylurea等成分，認│                  │              │            │
│    │                  │                    │  係雙基發射火藥。      │                  │              │            │
│    │                  │                    │                        │                  │              │            │
│    │                  │                    │(2)編號２：檢出硝化纖維（│                  │              │            │
│    │                  │                    │  Nitrocellulose）、硝化│                  │              │            │
│    │                  │                    │  甘油（Nitroglycerin） │                  │              │            │
│    │                  │                    │  及填充劑（Diphenylamin│                  │              │            │
│    │              │                    │  e、N，N-Dimethyl-N，N-│                  │              │            │
│    │                  │                    │  diphenylurea等成分，認│                  │              │            │
│    │                  │                    │  係雙基發射火藥。      │                  │              │            │
├──┼─────────┼──────────┼────────────┼─────────┼───────┼──────┤
│ ２ │（２－１）        │瑞士ＩＴＭ廠制式九│槍枝管制編號0000000000認│制式92手槍        │92槍保      │內政部警政署│
│    │九十一年十月二十一│  ＭＭ口徑半自動手槍│係瑞士ＩＴＭ廠製ＡＴ型│                  │              │刑鑑字091029│
│    │日下午九時許，於臺│  一枝              │口徑９ｍｍ制式半自動手槍│                  │              │1689號      │
│    │中市○○路○段八○│（即警訊中之捷克西利│，認具殺傷力。          │                  │              │            │
│    │巷二八弄一號查獲  │ 制式手槍）         │                        │                  │              │            │
│    │                  ├──────────┼────────────┼─────────┤              │            │
│    │                  │彈匣二個          │                        │                  │              │            │
│    │                  ├──────────┼────────────┼─────────┼───────┤            │
│    │                  │制式子彈十三顆（另│制式子彈十三顆均係口徑９│92子彈十七顆      │92彈保      │            │
│    │                  │  警用九○子彈有六顆│ｍｍ制式子彈，認均具殺傷│                  │              │            │
│    │                  │  已返還警方。）    │力。                    │                  │              │            │
│    │                  │                    │警用九○子彈六顆，認均係│                  │              │            │
│    │              │                    │口徑９ｍｍ制式子彈，認均│                  │              │            │
│    │                  │                    │具殺傷力。              │                  │              │            │
│    ├─────────┼──────────┼────────────┼─────────┼───────┼──────┤
│    │（２－２）        │警用手槍一枝      │送鑑警用制式九○手槍壹枝│                  │（警用槍枝已發│            │
│    │九十一年十月二十二│                    │（槍枝管制編號0000000000│                  │還未入贓物庫）│            │
│    │日凌晨一時五十分，│                    │4），認係美國SM TH&WESSO│                  │              │            │
│    │於國道南二高北路段│                    │N廠制MDDEL 5940型口徑９ │                  │              │            │
│    │三五八公里處查獲  │                    │ＭＭ制式半自動手槍，槍號│                  │              │            │
│    │              │                    │為「TVV8751」，機械性能 │                  │              │            │
│    │                  │                    │良好。                  │                  │              │            │
│    │                  ├──────────┼────────────┼─────────┤              │            │
│    │                  │彈匣一個          │                        │                  │              │            │
│    │                  ├──────────┼────────────┼─────────┼───────┼──────┤
│    │                  │制式子彈四顆（另警│制式子彈四顆均係口徑９ｍ│92子彈十七顆      │92彈保      │            │
│    │                  │  用配槍子彈有五顆已│ｍ制式子彈，認均具殺傷力│                  │              │            │
│    │                  │  返還警方。）      │。                      │                  │              │            │
│    │              │                    │警用九○子彈五顆，認均係│                  │              │            │
│    │                  │                    │口徑９ｍｍ制式子彈，認均│                  │              │            │
│    │                  │                    │具殺傷力。              │                  │              │            │
├──┼─────────┼──────────┼────────────┼─────────┼───────┼──────┤
│ ３ │九十一年十月二十二│制式九ｍｍ子彈一顆  │認係口徑９ｍｍ之制式子彈│九ｍｍ子彈一顆    │91彈保１３５號│內政部警政署│
│    │日在懸掛車牌號碼Ｌ│                    │，認具殺傷力。          │                  │              │刑鑑字091030│
│    │Ａ－７３９７號車右│                    │                        │                  │              │1609號      │
│    │前乘客座椅下查獲  │                    │                        │                  │              │            │
├──┼─────────┼──────────┼────────────┼─────────┼───────┼──────┤
│ ４ │九十一年十月二十二│仿SIG  SAUER廠半自│送鑑制式九○手槍壹枝（槍│改造手槍壹枝      │92槍保號    │內政部警政署│
│    │日中午十二時十五分│  動手槍之改造手槍一│之管制編號0000000000），│                  │              │刑鑑字091030│
│    │，於新竹縣湖口鄉中│  枝                │SIG  SAUER廠半自動手槍製│                  │              │0378號      │
│    │山路一段三三三號前│                    │造之金屬玩具槍，更換土造│                  │              │            │
│    │查獲              │                    │金屬槍管改造而成之改造手│                  │              │            │
│    │                  │                    │槍，機械性能良好，可擊發│                  │              │            │
│    │                  │                    │適用子彈，認具殺傷力。  │                  │              │            │
│    │              ├──────────┼────────────┼─────────┤              │            │
│    │                  │彈匣一個          │                        │                  │              │            │
│    │                  ├──────────┼────────────┼─────────┼───────┤            │
│    │                  │子彈五顆          │參顆均係口徑９ｍｍ制式子│制式子彈參顆土造子│92彈保      │            │
│    │                  │                    │彈，認均具殺傷力。      │彈壹顆彈殼（試射壹│              │            │
│    │                  │                    │                        │）                │              │            │
│    │                  │                    ├────────────┤                  │              │            │
│    │                  │                    │貳顆土造子彈，採樣壹顆試│                  │              │            │
│    │              │                    │射，可擊發，認具殺傷力。│                  │              │            │
├──┼─────────┼──────────┼────────────┼─────────┼───────┼──────┤
│ ５ │九十一年十月二十日│義大利TANFOOLIO廠 │送鑑制式手槍壹枝（槍枝管│制式手槍"AA10135" │91槍保１６７號│內政部警政署│
│    │下午一時三十五分許│  製造之制式三八○半│制編號0000000000），認係│壹枝              │              │刑鑑字091030│
│    │，於國道三號高公路│  自動手槍壹枝      │義大利TANFOOLIO廠製造之 │射擊殘跡鋁座貳個。│              │0375號      │
│    │北上八八點三公里處│                    │制式半自動手槍，機械性能│                  │              │            │
│    │草叢內查獲        │                    │良好，可擊發同口徑之制式│                  │              │            │
│    │                  │                    │子彈，認具殺傷力。      │                  │              │            │
│    │              ├──────────┼────────────┼─────────┼───────┤            │
│    │                  │子彈壹顆          │認係口徑0.380吋制式子彈 │彈殼（經試射）壹顆│91彈保１３８號│            │
│    │                  │                    │，認具殺傷力。          │                  │              │            │
│    │                  ├──────────┼────────────┼─────────┤              │            │
│    │                  │彈匣一個          │                        │                  │              │            │
├──┼─────────┼──────────┼────────────┼─────────┼───────┼──────┤
│ ６ │九十一年十一月十三│兩節式土造鋼管槍壹│送鑑土造霰彈槍壹枝（槍枝│土造霰彈槍壹枝    │92槍保號    │內政部警政署│
│    │日下午四時許，於桃│  枝                │管制編號0000000000），可│                  │              │刑鑑字091031│
│    │園市○○○街十六巷│                    │擊發GAUGE制式霰彈，認 │                  │              │7103號      │
│    │四號之三查獲      │                    │具殺傷力。              │                  │              │            │
│    │                  ├──────────┼────────────┼─────────┼───────┤            │
│    │                  │仿貝瑞塔廠九二改造│送鑑改造手槍壹枝（含彈匣│改造手槍壹枝      │92槍保號    │            │
│    │                  │  手槍壹枝          │，槍枝管制編號0000000000│                  │              │            │
│    │                  │                    │），認具殺傷力。        │                  │              │            │
│    │                  ├──────────┼────────────┼─────────┼───────┤            │
│    │                  │子彈四顆          │九二子彈貳顆，均係口徑９│制式92子彈壹顆    │92彈保號    │            │
│    │              │  a、制式九二子彈二 │ｍｍ，認具殺傷力。      │土造子彈壹顆      │              │            │
│    │                  │     顆             ├────────────┤彈殼（試射）貳顆  │              │            │
│    │                  │  b、土造子彈二顆   │土造子彈二顆，直徑約９ｍ│                  │              │            │
│    │                  │                    │ｍ，認不具殺傷力。      │                  │              │            │
└──┴─────────┴──────────┴────────────┴─────────┴───────┴──────┘
附表三：
【被告酉○○、辰○○、張哲鴻強盜各地電子遊戲場時、地一覽表】
┌──┬─────────┬──────────┬───┬────────┬────┐
│編號│   時       間    │     地        點   │行為人│   方      式   │所得財物│
├──┼─────────┼──────────┼───┼────────┼────┤
│ １ │九十一年五月間某日│桃園縣八德市○○路二│酉○○│向店內員工乙○○│七萬多元│
│    │凌晨五時許        │十巷二七弄二一號「富│      │說要找該店老闆索│        │
│    │                  │達電子遊藝場」      │      │取過路費，該店員│        │
│    │                  │                    │      │回稱伊只有五千元│        │
│    │                  │                    │      │之權限，酉○○隨│        │
│    │                  │                    │      │即持仿SIC SAUER │        │
│    │                  │                    │      │廠半自動手槍之改│        │
│    │                  │                    │      │造手槍一枝朝地上│        │
│    │                  │                    │      │射擊一發，該員工│        │
│    │                  │                    │      │立即交付財物。  │        │
│    │                  │                    │      │                │        │
├──┼─────────┼──────────┼───┼────────┼────┤
│ ２ │九十一年八月中旬某│桃園縣八德市○○路二│酉○○│搭乘計程車前往上│五萬元  │
│    │日晚七時三十分許  │三一九號「雙星電子遊│      │開地點，由該不知│        │
│    │                  │藝場」              │      │情之計程車司機將│        │
│    │                  │                    │      │該店老闆叫到店外│        │
│    │                  │                    │      │，再由酉○○向該│        │
│    │                  │                    │      │店老闆己○○索取│        │
│    │                  │                    │      │過路費，因老闆沒│        │
│    │                  │                    │      │回應，酉○○即出│        │
│    │                  │                    │      │示仿SIG SAUER廠 │        │
│    │                  │                    │      │半自動手槍之改造│        │
│    │                  │                    │      │手槍一支（不能證│        │
│    │                  │                    │      │實內裝填有子彈）││
│    │                  │                    │      │，老闆因而交付財│        │
│    │                  │                    │      │物。            │        │
├──┼─────────┼──────────┼───┼────────┼────┤
│ ３ │九十一年十月四日凌│臺中市○○街五十巷四│酉○○│酉○○進入該遊藝│十一萬多│
│    │晨二時十分許      │七號丙○○所經營之「│      │場後直接走到櫃台│元      │
│    │                  │丑○○○○」        │      │處，手持仿SIG SA│        │
│    │                  │                    │      │UER 廠半自動手槍│        │
│    │                  │                    │      │一枝朝天花板射擊│        │
│    │                  │                    │      │一發，並喝令櫃台│        │
│    │                  │                    │      │小姐將錢全部拿出│        │
│    │                  │                    │      │來，該櫃台小姐旋│        │
│    │                  │                    │    │即將抽屜內之現金│        │
│    │                  │                    │      │交出，酉○○得逞│        │
│    │                  │                    │      │後隨即離去。    │        │
├──┼─────────┼──────────┼───┼────────┼────┤
│ ４ │九十一年十月十八日│臺中市○區○○路三八│酉○○│二人到達後先在該│現金共九│
│    │上午十一時許      │號地下一樓「日盛遊藝│辰○○│遊藝場內閒逛一下│萬多元、│
│    │                  │場」                │      │後，由酉○○持警│手錶一只│
│    │                  │                    │      │用制式九○手槍一│        │
│    │                  │                    │      │枝、辰○○手持鄭│註：陳建│
│    │                  │                    │      │永陸提供之捷克西│源所持之│
│    │                  │                    │      │利制式手槍一枝（│捷克西利│
│    │                  │                    │      │均無法證實裝填有│制式手槍│
│    │      │                    │      │子彈在內）控制現│即為如附│
│    │                  │                    │      │場，高喊「錢拿出│表二編號│
│    │                  │                    │      │來」，並以槍抵住│２－１所│
│    │                  │                    │      │申○○之頭部，喝│示之瑞士│
│    │                  │                    │      │令其將身上財物拿│ＩＴＭ廠│
│    │                  │                    │      │出來，致申○○不│制式九Ｍ│
│    │                  │                    │      │能抗拒而交付八千│Ｍ口徑半│
│    │                  │                    │      │元，辰○○則持前│自動手槍│
│    │                  │                    │      │開手槍控制另一名│。      │
│    │                  │                    │      │服務員午○○，並│        │
│    │                  │                    │      │強取午○○身上之│        │
│    │                  │                    │      │現金一萬二千元，│        │
│    │                  │                    │      │隨後二人復分別搜│        │
│    │                  │                    │      │括現場三名客人之│        │
│    │                  │                    │      │現金及手錶一只，│        │
│    │                  │                    │      │其後酉○○並押持│        │
│    │                  │                    │      │黃志偉拿出櫃台鑰│        │
│    │                  │                    │      │匙打開押屜取走店│        │
│    │                  │                    │      │內週轉金六萬多元│        │
│    │                  │                    │      │，得手後駕駛車號│        │
│    │                  │                    │      │ＫＭ－八六四六號│        │
│    │                  │                    │      │自用小客車逃逸，│        │
│    │                  │                    │      │現金共同花用。  │        │
├──┼─────────┼──────────┼───┼────────┼────┤
│ ５ │九十一年九月十日晚│桃園縣八德市○○路二│酉○○│酉○○手持仿SIG │現金約九│
│    │七時許            │段三一九號「雙星電子│辰○○│SAUER 廠半自動手│萬多元  │
│    │                  │遊樂場」            │綽號「│槍之改造手槍一枝│        │
│    │                  │                    │阿宏」│，辰○○與「阿宏│        │
│    │                  │                    │之人  │」各持酉○○提供│        │
│    │                  │                    │      │之兩節式土造鋼管│        │
│    │                  │                    │      │一枝及子彈（均不│        │
│    │                  │                    │      │能證實其內裝填有│        │
│    │                  │                    │      │子彈），前往上開│        │
│    │                  │                    │      │地點，由酉○○手│        │
│    │                  │                    │      │持槍枝抵住己○○│        │
│    │              │                    │      │之身體，搜刮李萬│        │
│    │                  │                    │      │億身上之現金，其│        │
│    │                  │                    │      │後並喝令顧客將財│        │
│    │                  │                    │      │物拿出來。      │        │
├──┼─────────┼──────────┼───┼────────┼────┤
│ ６ │九十一年九月二十日│新竹縣新豐鄉員山村學│酉○○│酉○○手持仿SIG │現金四萬│
│    │晚八時許          │府街一二五號「亞可遊│辰○○│SAUER 廠半自動手│多元    │
│    │                  │遊樂場」            │綽號「│槍之改造手槍一枝│        │
│    │                  │                    │阿宏」│（不能證實其內裝│        │
│    │                  │                    │之人  │填有子彈），陳建│        │
│    │                  │                    │      │源與綽號「阿宏」│        │
│    │                  │                    │      │之人各持酉○○提│        │
│    │                  │                    │      │供之兩節式土造鋼│        │
│    │                  │                    │      │管一枝及子彈，前│        │
│    │                  │                    │      │往上開地點，由阿│        │
│    │                  │                    │      │宏持散彈槍指著劉│        │
│    │                  │                    │      │茗之頭部，並由陳│        │
│    │                  │                    │      │建源持該散彈槍向│        │
│    │                  │                    │      │天花板射擊一發後│        │
│    │                  │                    │      │，強劫店內及顧客│        │
│    │                  │                    │      │之現金。        │        │
├──┼─────────┼──────────┼───┼────────┼────┤
│ ７ │九十一年十月十四日│臺中市○○區○○路一│酉○○│由酉○○提供兩節│現金共三│
│    │凌晨二時十分許    │七二號「癸○○○○場│辰○○│式土造鋼管槍二枝│萬餘元、│
│    │                  │」                  │張哲鴻│及子彈予張哲鴻、│摩托羅拉│
│    │                  │                    │      │辰○○，三人進入│手機二支│
│    │                  │                    │      │該遊藝場後由鄭永│        │
│    │                  │                    │      │陸手持一枝義大利│        │
│    │                  │                    │      │TANFOGLIO 廠製造│        │
│    │                  │                    │      │之制式三八○半自│        │
│    │                  │                    │      │動手槍朝天花板射│        │
│    │                  │                    │      │擊一發，並以台語│        │
│    │                  │                    │      │對店內人員喝令蹲│        │
│    │                  │                    │      │下來及將錢全部拿│        │
│    │                  │                    │      │出來等語，辰○○│        │
│  │                  │                    │      │站在酉○○右側手│        │
│    │                  │                    │      │持土製散彈槍，張│        │
│    │                  │                    │      │哲鴻手持土製散彈│        │
│    │                  │                    │      │槍（以上二支土製│        │
│    │                  │                    │      │散彈槍均不能證明│        │
│    │                  │                    │      │其內裝填有子彈）│        │
│    │                  │                    │      │站在門內入口處警│        │
│    │                  │                    │      │戒，隨即由酉○○│        │
│    │                  │                    │      │與辰○○動手搜括│        │
│    │                  │                    │      │櫃台現金一萬餘元│        │
│    │                  │                    │      │，及在場顧客之摩│        │
│    │                  │                    │      │托羅拉手機二支、│        │
│    │                  │                    │      │現金二萬餘元，得│        │
│    │                  │                    │      │手後駕車逃逸。  │        │
└──┴─────────┴──────────┴───┴────────┴────┘
                                                      Ａ
